【裁判字號】    96,易,6215
【裁判日期】    970118
【裁判案由】    毒品危害防制條例
【裁判全文】
臺灣臺中地方法院刑事判決              96年度易字第6215號
聲  請  人  臺灣臺中地方法院檢察署檢察官
被      告  甲○○
                    （現於臺灣臺中監獄執行中）
上列被告因毒品危害防制條例案件，經檢察官提起公訴（96年度
毒偵字第6034、6445號），因被告就被訴事實為有罪之陳述，經
本院告知簡式審判程序意旨，並聽取公訴人及被告之意見後，本
院裁定依簡式審判程序審理，茲判決如下：
    主    文
甲○○施用第二級毒品，累犯，處有期徒刑肆月，如易科罰金，
以新臺幣壹仟元折算壹日；又施用第二級毒品，累犯，處有期徒
刑肆月，如易科罰金，以新臺幣壹仟元折算壹日，扣案之甲基安
非他命肆小包（含袋重零點捌捌公克）均沒收銷燬之。應執行有
期徒刑陸月，如易科罰金，以新臺幣壹仟元折算壹日，扣案之甲
基安非他命肆小包（含袋重零點捌捌公克）均沒收銷燬之。
    犯罪事實
一、甲○○曾於民國（下同）95年間，因竊盜案件，經本院以95
    年度中簡字第2002號判處有期徒刑6月確定，於95年9月25日
    易科罰金執行完畢。又於95年間，因施用毒品案件，經本院
    裁定執行觀察、勒戒後，認無繼續施用毒品之傾向，於95年
    9 月13日釋放，並由臺灣臺中地方法院檢察署檢察官以95年
    度毒偵字第3360號為不起訴處分確定。甲○○於上開觀察勒
    戒處分執行完畢釋放後5年內，復先後於96年7月18日晚上21
    時左右、96年10月31日中午12 時左右，在臺中市北屯區貿
    易巷貿易九村工寮及臺中市○○區○○里○○路97號8樓之5
    住處內，以將甲基安非他命置於燈泡、玻璃球內以火燒烤使
    之產生煙霧加以吸食之方式，施用第2級毒品甲基安非他命2
    次。嗣為警先於96年7月21日凌晨3時30分左右因另犯竊盜案
    為警查獲，復經其同意採尿送驗結果呈安非他命及甲基安非
    他命之陽性反應而悉上情。復為警於96年10月31日中午12時
    10 分左右，在臺中市○○區○○里○○路97號8樓之5查獲
    ，並扣得其所有之甲基安非他命4小包（含袋重0.88公克）
    。
二、案經臺中縣警察局和平分局、臺中縣警察局清水分局報告臺
    灣臺中地方法院檢察署檢察官偵查起訴。
    理    由
一、本案被告甲○○所犯係死刑、無期徒刑、最輕本刑為3年以
    上有期徒刑以外之罪，其於本院準備程序就上開被訴事實為
    有罪之陳述，經本院告知簡式審判程序之旨，並聽取其與公
    訴人之意見後，本院認無不得或不宜改依簡式審判程序進行
    之處，而依刑事訴訟法第273條之1第1項、第284條之1，裁
    定本案進行簡式審判程序，又被告雖因另案在監執行，然其
    既於準備程序當日被提解到庭訊問時就被訴事實為有罪之陳
    述，經本院聽取當事人意見後旋即裁定進行簡式審判程序，
    被告既仍持續認罪，應可認其已放棄答辯，自難認有何剝奪
    其實行防禦權之情事，合先敘明。
二、訊據被告甲○○於警詢、檢察官偵查、本院準備程序及審理
    中，對於上揭施用第2級毒品之事實均坦承不諱，其為警查
    獲後，經採集其尿液送驗結果，亦呈現安非他命、甲基安非
    他命陽性反應，此有中山醫學大學附設醫院檢驗科藥物檢測
    中心96年8月2日實驗編號第0000000號、96年11月8日實驗編
    號第0000000號尿液檢驗報告各1紙附卷可稽，復有被告所有
    之甲基安非他命4小包（含袋重0.88公克）扣案可資佐證，
    再按甲基安非他命經口服投與後約70％於24小時內自尿中排
    出，約90％於96小時內自尿液中排出，最長可能不會超過4
    日，業經行政院衛生署藥物食品檢驗局81年2月8日（81）藥
    檢壹字第1156號函敘明在案，足證被告自白其有施用第2級
    毒品甲基安非他命等情確與事實相符，可堪採信。
三、按觀察、勒戒或強制戒治執行完畢釋放後，5年內再犯毒品
    危害防制條例第10條之罪者，檢察官應依法追訴，毒品危害
    防制條例第23條第2項定有明文。查被告甲○○曾於95年間
    ，因施用毒品案件，經本院裁定執行觀察、勒戒後，認無繼
    續施用毒品之傾向，於95年9月13日釋放，並由臺灣臺中地
    方法院檢察署檢察官以95年度毒偵字第3360號為不起訴處分
    確定，此有臺灣高等法院被告前案紀錄表1份在卷可按，則
    被告於上開觀察勒戒處分執行完畢釋放後，5年內再犯本件
    施用毒品之犯行，依現行毒品危害防制條例第23條第2項之
    規定，應予依法追訴處罰。從而，本件事證已臻明確，被告
    犯行堪以認定，應依法論科。
四、查甲基安非他命係毒品危害防制條例第2條第2項第2 款所定
    之第2 級毒品，不得非法施用。又服用甲基安非他命，經代
    謝後，尿液中可以同時檢出甲基安非他命及安非他命，且一
    般甲基安非他命之濃度會大於安非他命之濃度，但服用安非
    他命，尿液中只能檢驗出安非他命（有詮昕科技股份有限公
    司90年10月12日詮昕字第900034號函可參），查被告甲○○
    之尿液中，既檢驗出有甲基安非他命及安非他命之陽性反應
    ，其所施用之毒品應係甲基安非他命無誤，是核被告所為，
    係犯毒品危害防制條例第10條第2項施用第2級毒品罪。其持
    有第2級毒品之低度行為，已為施用之高度行為所吸收，不
    另論罪。被告先後2次施用第2級毒品之犯行，相隔有3月之
    久，地點亦有不同，顯係另行起意所為，應予分論併罰。又
    被告曾於95年間，因竊盜案件，經本院以95年度中簡字第20
    02號判處有期徒刑6月確定，於95年9月25日易科罰金執行完
    畢，其於有期徒刑執行完畢後，5年內故意再犯本件有期徒
    刑以上之罪，為累犯，均應依刑法第47條第1項之規定加重
    其刑。爰審酌被告甲○○前因施用毒品之犯行，經歷觀察勒
    戒之機會，仍無法戒除施用毒品之惡習，5年內猶故態復萌
    ，再次施用毒品，無視於毒品對於自身健康之嚴重傷害及國
    家對於杜絕毒品犯罪之禁令，惟因施用毒品本身係屬自戕行
    為，對於社會所產生之潛在危害性尚屬輕微，且被告犯罪後
    坦承犯行，尚知悔悟，犯後態度良好，考量被告之施用次數
    僅有2次等一切情狀，分別量處如主文所示之刑，並定其應
    執行之刑，且均諭知易科罰金之折算標準。另扣案之第2級
    甲基安非他命4小包（含袋重0.88公克），均為被告所有之
    物，此據其供明在卷，應依毒品危害防制條例第18條第1項
    前段規定沒收銷燬之。
據上論斷，應依刑事訴訟法第273條之1第1項、第299條第1項前
段，毒品危害防制條例第10條第2項、第23條第2項、第18條第1
項前段，刑法第11條、第47條第1項、第51條第5款、第41條第1
項前段，判決如主文。
本案經檢察官乙○○到庭執行職務
中    華    民    國    97    年    1     月    18    日
                  刑事第四庭    法  官   林宜民
上正本證明與原本無異。
如不服本判決，應於收受送達後10日內向本院提出上訴書狀（應
敘述具體理由並附繕本）。
上訴書狀如未敘述理由，應於上訴期間屆滿後20日內補提理由書
於本院。
                                書記官  蔡伸蔚
中    華    民    國    97    年    1     月    18    日
附錄論罪科刑法條
毒品危害防制條例第10條第2項
施用第二級毒品者，處 3 年以下有期徒刑。


司法院資訊處製作；財團法人民間司法改革基金會備份。
